【裁判字號】    99,上易,392
【裁判日期】    990816
【裁判案由】    竊盜
【裁判全文】
臺灣高等法院臺南分院刑事判決         99年度上易字第392號
上  訴  人  臺灣臺南地方法院檢察署檢察官
被      告  甲○○
上列上訴人因被告竊盜案件，不服臺灣臺南地方法院98年度易字
第1492號中華民國99年4月28日第一審判決（起訴案號：臺灣臺
南地方法院檢察署98年度偵字第10102號），提起上訴，本院判
決如下：
    主  文
原判決撤銷。
甲○○攜帶兇器竊盜，處有期徒刑捌月。
    事  實
一、甲○○基於意圖為自己不法所有之犯意，持客觀上足對人之
    生命、身體、安全構成威脅，具有危險性之中型剪刀1支，
    於民國98年6月4日下午3時許，至臺南縣山上鄉玉峰村張德
    勝所有果園內，以自備之中型剪刀將電纜線剪斷，竊取張德
    勝所有之電纜線等（電纜線、電子線、電線各1條，以繩子
    綁在一起），得手後隨即逃離現場，並將所竊得之物載往他
    處變賣。
二、案經張德勝報請臺南縣警察局善化分局報由臺灣臺南地方法
    院檢察署檢察官偵查起訴。
    理  由
一、訊據被告甲○○，矢口否認有竊盜犯行，辯稱伊開車經過時
    ，看見有電線從水溝浮出路面，勾到樹枝，伊以剪刀剪除樹
    枝，將電線拿到車上，伊另案因施用毒品被警查獲時，伊有
    向警員說明，並問警員這些電線要怎麼處理，警員要伊載回
    去，且如伊有偷，應該會馬上去變賣，警員所提出的照片是
    事後合成的云云。
二、惟查：
(一)、被告於警詢時亦自白：「（你於98年6月4日15時許，有無到
    台南縣山上鄉玉峰村往台南明德監獄2號橋旁產業道路竊取
    他人之電纜線？）有」、「當天我是駕駛租得之自小貨車前
    往台南縣左鎮鄉購買芒果‥‥發現產業道路水溝旁有一批電
    纜線，而拿隨身攜帶之中型剪刀，把電纜線剪斷，將電纜線
    收取後，才放在自小貨車之後車箱，運送回家」等語。已自
    白有以剪刀剪斷電纜線後，攜回家中等情。
(二)、證人張德勝於本院結證：「自從上次路邊的路燈的電纜線被
    剪後，我就經常去巡，前一天電纜線還在，第二天就被剪了
    」、「我的電纜線3條綁在一起，一條是電線，一條電纜線
    ，還有一條是電子線」、「我是到派出所去看照片辨認，我
    看到3條線都綁在一起，我看照片就知道那是我的電纜線」
    等語明確。
(三)、觀之卷附照片所示，張德勝被剪剩之電纜線源頭處，確有3
    條粗細之電線捆綁在一起，該3條線之內容亦不相同；另被
    告另案為警查獲後，被告小貨車車箱內所放置之電線，同為
    3條捆綁在一起，且3條粗細、材質亦均不同，足堪佐證張德
    勝所為證詞非虛。
(四)、被告前揭自白已坦承有持剪刀剪斷電纜線而將之放在小貨車
    之後車箱，且該電纜線確為張德勝所有，亦經張德勝結證明
    確。至於被告雖稱伊係在產業道路水溝旁看見該電纜線為樹
    枝勾到，但張德勝之上開線路係架設在空中，有員警拍攝之
    照片可憑，根本不可能會在產業道路旁勾到樹枝之情事，被
    告此部分說詞，無非係避重就輕之詞，不足採信。
(五)、又證人即警員乙○○於本院結證伊等持搜索票搜索時，有發
    現被告車子裡面有電線，當時伊在被告住宅確有對被告車箱
    內之電線拍照，並非合成等語明確，被告所辯員警所提出之
    照片係合成云云，亦不足採信。此外復有照片可資佐證，本
    件事件明確，被告犯行洵堪認定。
三、被告用以行竊之剪刀並未扣案，惟該剪刀既然可剪斷電纜線
    ，顯然十分尖銳、堅硬，而足以對人之身體安全產生危害。
    核被告所為，係犯刑法第321條第1項第3款之攜帶兇器竊盜
    罪，原審未予詳查，遽為被告無罪之判決，即有未當，檢察
    官上訴意旨，執此指摘原判決不當，為有理由，自應予撤銷
    改判，爰審酌被告待業中，與母親同住，前有施用毒品前科
    ，本件因一時貪念，而犯此案，嗣後坦承部分犯行，及其他
    一切情狀，量處如主文所示之刑，扣案之剪刀並非用供本案
    行竊之用，至於被告用以行竊之剪刀，業經被告丟棄於西港
    大橋旁堤防旁之田園內，業經被告於警詢供，應已滅失，爰
    不予宣告沒收。
據上論結，應依刑事訴訟法第369條第1項前段、第364條、第299
條第1項前段、刑法第321條第1項第3款，判決如主文。
本案經檢察官郭珍妮到庭執行職務。
中    華    民    國    99    年    8     月    16    日
                  刑事第五庭    審判長法  官  楊明章
                                      法  官  蔡美美
                                      法  官  趙文淵
以上正本證明與原本無異。
不得上訴。
                                      書記官  呂宬樂
中    華    民    國    99    年    8     月    17    日
附錄：本判決論罪科刑法條
刑法第321條（加重竊盜罪）
犯竊盜罪而有左列情形之一者，處六月以上、五年以下有期徒刑
：
一、於夜間侵入住宅或有人居住之建築物、船艦或隱匿其內而犯
    之者。
二、毀越門扇、牆垣或其他安全設備而犯之者。
三、攜帶兇器而犯之者。
四、結夥三人以上而犯之者。
五、乘火災、水災或其他災害之際而犯之者。
六、在車站或埠頭而犯之者。
前項之未遂犯罰之。

司法院資訊處製作；財團法人民間司法改革基金會備份。
